【裁判字號】    95,破抗,48
【裁判日期】    951212
【裁判案由】    宣告破產
【裁判全文】
臺灣高等法院高雄分院民事裁定          95年度破抗字第48號
抗  告  人  甲○○
上列抗告人聲請宣告破產事件，對於民國95年11月3日臺灣屏東
地方法院95年度破字第8 號所為裁定提起抗告，本院裁定如下：
    主  文
抗告駁回。
抗告程序費用由抗告人負擔。
    理  由
一、抗告意旨略以：伊每月收入約僅新台幣（下同）1 萬5000元
    ，扣除家庭開銷後，剩餘數額不多，惟伊現有房、地各一筆
    之公告土地現值尚約23萬元，足供破產之用，另第三人林閃
    亦願無償贈與抗告人20萬元，以供破產之用，按依「消費者
    債務清理條例」草案（個人破產法）之精神，應將債務人現
    有財產及現有工作、將來能取得多少資產等情事詳盡加以調
    查，原審未加斟酌逕予駁回，求為廢棄原裁定云云。
二、按破產法第57條規定，債務人不能清償債務者，固得宣告破
    產。惟破產程序，乃債務人無力對全體債權人清償債務時，
    由法院介入，強制將債務人之全部財產依一定程序為變價及
    分配，使全體債權人得以公平受償之程序。是依破產法第14
    8 條規定之旨趣，債務人之財產如可預見不敷清償破產財團
    費用及財團債務，致使多數債權人之普通債權無法獲得公平
    滿足，即無宣告破產之實益，而如仍進行破產程序，顯與破
    產制度之本旨及目的有違，故不應准許。
三、本件抗告人固積欠中華商業銀行股份有限公司、寶華商業銀
    行股份有限公司、台新國際商業銀行股份有限公司、台北富
    邦商業銀行股份有限公司、美商花旗銀行股份有限公司、國
    泰世華商業銀行股份有限公司債務共計137 萬6568元未清償
    ，惟依抗告人自陳其每月收入1 萬5000元，扣除家庭開銷後
    ，剩餘數額不多；及抗告人自承其現有房地各一筆之公告土
    地現值約僅23萬元。雖抗告人於本院主張案外人林閃願無償
    贈與抗告人20萬元云云，然依抗告人所提出由林閃與抗告人
    所書立之「附停止條件贈與契約」，載明林閃願以20萬元無
    償贈與抗告人，惟其履行時期，須待法院准許抗告人宣告破
    產，進入破產程序後，始為給付，以供破產債權人分配之用
    等情，並非抗告人目前已有現金20萬元。且法院准否宣告破
    產，乃將來不確定之事，抗告人以與案外人林閃達成以法院
    准許抗告人宣告破產，進入破產程序後，林閃始為贈與之給
    付，作為其有此20萬元可供破產程序使用之主張，要非可採
    。而宣告破產後，須召開債權人會議，並依破產法第95條、
    第97條之規定，須先支付破產財團之管理、變價及分配所生
    之費用，及破產管理人之報酬等財團費用，是以破產程序之
    進行，隨時有自破產財團中優先清償之財團費用及財團債務
    需支付，則抗告人之財產實不敷清償財團費用及財團債務，
    遑論有餘額可分配予其他債權人，衡諸上揭破產制度之本旨
    及目的，本件並無進行破產程序之必要。原裁定駁回抗告人
    之聲請，核無不合。抗告意旨指摘原裁定不當，求予廢棄，
    為無理由。
四、據上論結，本件抗告為無理由，應依破產法第5 條，民事訴
    訟法第495 條之1 第1 項、第449 條第1 項、第78條，裁定
    如主文。
中    華    民    國    95    年    12    月    12    日
                            民事第四庭
                                審判長法官  蔡文貴
                                法      官  黃科瑜
                                法      官  徐文祥
以上正本證明與原本無異。
本件不得再抗告。
中    華    民    國    95    年    12    月    12    日
                                書  記  官  陳金卿


司法院資訊處製作；財團法人民間司法改革基金會備份。
